【裁判字號】    92,毒抗,84
【裁判日期】    920217
【裁判案由】    毒品危害防制條例
【裁判全文】
臺灣高等法院刑事裁定                          九十二年度毒抗字第八十四號
    抗  告  人
    即  被  告  甲○○  男  民.
右抗告人因違反毒品危害防制條例案件，經檢察官聲請送觀察、勒戒，不服台灣桃園
地方法院九十一年度毒聲字第二六五一號，中華民國九十一年十二月二十七日裁定（
聲請案號：台灣桃園地方法院檢察署九十一年度毒偵字第二一二六號），提起抗告，
本院裁定如左：
    主  文
抗告駁回。
    理  由
一、按犯施用第一級、第二級毒品之罪者，檢察官應先將被告送勒戒處所觀察、勒戒
    ，毒品危害防制條例第十條、第二十條第一項定有明文。
二、原審法院認抗告人即被告甲○○前因施用毒品案件，經觀察、勒戒後，認無繼續
    施用毒品之傾向，業經台灣桃園地方法院檢察署於民國九十年二月七日，以九十
    年度毒偵字第三三九號不起訴處分確定，仍不知悔改。復於九十一年三月五日十
    一時三十八分回溯九十六小時內某時，非法施用第二級毒品安非他命，為桃園縣
    警察局中壢分局依法通知被告接受尿液調驗，經將採集被告之尿液送請檢驗結果
    ，呈安非他命陽性反應，有昭信科技顧問股份有限公司濫用藥物陽性檢體檢驗報
    告附卷可稽，足認被告有施用第二級毒品安非他命之行為，爰依檢察官之聲請，
    裁定將被告送勒戒處所觀察、勒戒，於法洵無不合。
三、被告抗告意旨略以：被告前因施用毒品案件，經觀察、勒戒後，認無繼續施用毒
    品之傾向，業經台灣桃園地方法院檢察署以九十年度毒偵字第三三九號不起訴處
    分確定在案後，便決定不再接觸毒品，故被告除九十一年三月五日之尿液檢驗呈
    陽性反應外，嗣後之尿液檢驗，均呈陰性反應。而九十一年三月五日之尿液檢驗
    呈陽性反應，係因被告於九十一年春節後，頭部常會疼痛，在不知情況下，服用
    含有安非他命之成藥所致，嗣後經壢新醫院診斷為良性腫瘤，並於九十一年四月
    八日門診手術切除。又被告現已結婚，育有一子，並有正當工作，早已省悟，珍
    惜目前生活，如受勒戒，將徒增家人傷心，請求詳實調查，重為裁定，予被告自
    新機會云云。
四、惟查：被告前有施用毒品安非他命之記錄，經送觀察勒戒後，由檢察官為不起訴
    處分，有該不起訴處分書在卷可按。被告經警列管為毒品人口，於九十一年三月
    五日十一時三十八分通知被告接受尿液檢驗，其尿液經送驗結果呈安非他命及甲
    基安非他命陽性反應，有昭信科技顧問股份有限公司濫用藥物陽性檢體檢驗報告
    附卷可參。而被告先於偵查中稱係服用開刀後之藥物導致尿液呈陽性反應，復於
    原審法院審理中稱係至壢新醫院打針吃藥所致，惟原審法院函詢壢新醫院之函覆
    稱：「病患甲○○於中華民國九十一年三月一日至五日未至本院門診。」，有該
    院九十一年十月二十三日壢新醫字第九一○六五七號函在卷可稽（見原審卷第十
    二頁）；被告始於抗告中改稱係因頭痛，於不知情之情況下，服用成藥所致云云
    。前後所述不符，且未提出服用之藥物或資料足資證明。又被告之尿液經採集檢
    送昭信科技顧問股份有限公司，先採酵素免疫分析法初步篩選、再以氣相層析質
    譜分析法確認分析結果，不致因服用成藥而產生偽陽性反應。被告既有施用毒品
    行為，依法即應送觀察、勒戒，不因其個人、家庭等因素而得免責。原審裁定將
    被告送勒戒處所觀察、勒戒，於法並無不當。本件抗告，為無理由，應予駁回。
五、據上論斷，應依刑事訴訟法第四百十二條裁定如主文。
中    華    民    國      九十二      年      二     月      十七日
                            臺灣高等法院刑事第五庭
                                審判長法  官  曾  德  水
                                      法  官  楊  貴  雄
                                      法  官  趙  功  恆
右正本證明與原本無異。
不得再抗告。
                                      書記官  孫  佩  琳
中    華    民    國      九十二      年      二     月      十七       日


司法院資訊處製作；財團法人民間司法改革基金會備份。
